臺灣高雄地方法院民事裁定
111年度訴字第1280號
原      告  林莉蓁  
訴訟代理人  吳文進  
上列當事人間請求分割共有物事件，本院裁定如下：
    主  文
原告應於收受本裁定送達後五日內補繳第一審裁判費新臺幣15,9
39元，逾期未繳，即駁回其第一審之訴。
    理  由
一、按核定訴訟標的之價額，以起訴時之交易價額為準；無交易
    價額者，以原告就訴訟標的所有之利益為準。法院因核定訴
    訟標的之價額，得依職權調查證據。分割共有物涉訟，以原
    告因分割所受利益之價額為準。民事訴訟法第77條之1第2項
    、第3項、第77條之11分別定有明文。故請求分割共有物事
    件，其訴訟標的價額，應以原告起訴時因分割所受利益之客
    觀價額為準（最高法院103年度台抗字第480號裁定意旨參照
    ）。又所謂起訴時之交易價額係指起訴時之市價而言，強制
    執行拍賣程序為達清償債務、滿足債權之目的，設有折價拍
    賣之制度，致拍定金額與市價間存有相當差距，自不得以拍
    定金額作為核定訴訟標的價額之交易價額（最高法院97年度
    台簡抗字第20號裁定意旨參照）。
二、原告起訴請求分割兩造共有之坐落高雄市○○區○○段○○段000
    地號土地（權利範圍全部，下稱系爭土地）。經查，原告就
    系爭土地之權利範圍4分之1，係於民國111年5月12日在本院
    110年度司執字第71394號清償票款強制執行事件（下稱系爭
    執行事件）之第四次減價拍賣程序，以新臺幣（下同）1,92
    9,009元拍定而取得。惟系爭執行事件曾囑託元一國際不動
    產估價師聯合事務所鑑定原告拍得之系爭土地權利範圍之市
    價，其鑑定結果為2,932,000元，有不動產估價報告書可參
    。上開估價報告之鑑定時期距本件起訴時未逾1年，期間高
    雄市之不動產市價尚無劇烈波動，且估價報告係經元一國際
    不動產估價師聯合事務所派員實地調查，上開估價價額既為
    專業不動產估價師衡酌一切情狀後所為之鑑定價額，自得據
    以認定原告提起本訴時，因系爭土地權利範圍分割所受利益
    之客觀市場交易價額，故本件訴訟標的價額應核定為2,932,
    000元，應繳第一審裁判費30,106元，扣除原告前已繳納之
    裁判費14,167元，尚應補繳15,939元。茲依民事訴訟法第24
    9條第1項但書之規定，限原告於收受本裁定送達5日內補繳
    ，逾期不繳，即駁回其訴，特此裁定。
中　　華　　民　　國　　111 　年　　12　　月　　8 　　日
                  民事第四庭  法　官　徐彩芳
以上正本係照原本作成。　　　　　　　　　　　
本裁定關於核定訴訟標的價額部分得抗告，並應繳納裁判費新台
幣1,000元；命補繳裁判費部分不得抗告。
中　　華　　民　　國　　111 　年　　12　　月　　8 　　日
                              書記官  吳綵蓁